臺灣新竹地方法院刑事判決　　　　　　　　96年度訴字第34號
　　公　訴　人　臺灣新竹地方法院檢察署檢察官
　　被　　　告　甲○○
上列被告因違反毒品危害防制條例案件，經檢察官提起公訴（95
年度毒偵字第1755號），本院依簡式審判程序判決如下：
    主  文
甲○○施用第一級毒品，累犯，處有期徒刑捌月。扣案之海洛因
（合計淨重零點壹公克）沒收銷燬；另扣案之包裝袋個均沒收
。
    事  實
一、甲○○前於民國93年間，因違反毒品危害防制條例案件，經
    臺灣雲林地方法院於94年2月25日以93年度訴字第682號判處
    有期徒刑7月確定，並於94年8月23日縮刑期滿執行完畢。
二、甲○○前於90年間，因施用毒品案件，經國防部南部地方軍
    事法院裁定送觀察、勒戒後，認有繼續施用毒品傾向，復經
    同法院裁定送強制戒治，嗣經停止戒治而出所，迄至92年2
    月15日因保護管束期滿而執行完畢。
三、甲○○仍不知悔改，復於上開強制戒治行完畢而釋放後5年
    內，另基於施用第一級毒品海洛因之犯意，於95年10月17日
    下午6時許，在其位於新竹縣竹北十興路14號居所內，以注
    射針筒將海洛因注射入體內之方式，施用第一級毒品海洛因
    1次。嗣為警於95年10月17日晚間9時30分許，在新竹縣新埔
    鎮義民廟前之褒忠路口查獲，並扣得第一級毒品海洛因3包
    （合計淨重0.10公克）。
四、案經新竹市警察局第三分局報請臺灣新竹地方法院檢察署檢
    察官偵查起訴。
    理  由
甲、程序部分：
    本件被告甲○○所犯施用毒品罪，係非死刑、無期徒刑、最
    輕本刑為3年以上有期徒刑之罪，被告於本院準備程序進行
    中，就被訴事實為有罪之陳述，經本院合議庭認合於刑事訴
    訟法第273條之1第1項之規定，裁定進行簡式審判程序，合
    先敘明。
乙、實體部分：
一、證據
（一）訊據被告甲○○對於事實三所載犯罪事實，於本院準備程
      序、審理中均供承不諱，而被告為警查獲所採集之尿液（
      代號為C-207），經送台灣檢驗科技股份有限公司檢驗結
      果，呈海洛因經人體代謝後之鴉片類陽性反應，此有真實
      姓名代號對照表、台灣檢驗科技股份有限公司於95年11月
      6日出具之濫用藥物尿液檢驗報告附卷可稽（見毒偵字第
      1755號偵查卷第39、40頁）。又同日為警查獲白粉3包，
      經送法務部調查局檢驗結果，認係第一級毒品海洛因淨重
      0.10公克（包裝重0.88公克），此有法務部調查局於95年
      11月28日出具之調科壹字第09523042410號鑑定通知書在
      卷足憑（見同上偵查卷第42頁）。是認被告上開自白內容
      應與事實相符，其施用第一級毒品海洛因犯行，堪予認定
      。
（二）被告前於90年間，因施用毒品案件，經國防部南部地方軍
      事法院裁定送觀察、勒戒後，認有繼續施用毒品傾向，復
      經同法院裁定送強制戒治，嗣經停止戒治而出所，迄至92
      年2月15日因保護管束期滿而執行完畢等情，業據被告於
      本院供承無訛，另有臺灣高等法院被告前案紀錄表、在監
      在押全國紀錄表在卷可佐，被告於上開強制戒治執行完畢
      後5年內再犯本案施用第一級毒品毒品犯行，自應依法予
      以論科。
二、論罪科刑
（一）核被告甲○○所為，係犯毒品危害防制條例第10條第1項
      之施用第一級毒品罪。其持有第一級毒品海洛因之低度行
      為，為施用第一級毒品海洛因之高度行為所吸收，不另論
      罪。
（二）被告前於93年間，因違反毒品危害防制條例案件，經臺灣
      雲林地方法院於94年2月25日以93年度訴字第682號判處有
      期徒刑7月確定，並於94年8月23日縮刑期滿執行完畢等情
      ，有臺灣高等法院被告前案紀錄表以及臺灣新竹地方法院
      檢察署刑案資料查註紀錄表附卷可佐，被告前受有期徒刑
      之執行完畢後，其於5年以內故意再犯本件有期徒刑以上
      之罪，為累犯，應依刑法第47條第1項之規定，加重其刑
      。
（三）爰審酌被告無視法令之禁止，前已因施用毒品案件，經裁
      定觀察勒戒、強制戒治後，仍施用足以導致精神障礙及生
      命危險之成癮性毒品，顯無悔改之意，兼以施用毒品所生
      危害以自戕健康為主，及其犯後坦承犯行等一切情狀，量
      處如主文所示之刑。
三、沒收
（一）扣案之海洛因（合計淨重0.10公克），核屬毒品危害防制
      條例所定之第一級毒品，應依毒品危害防制條例第18條第
      1 項前段之規定，不問屬於被告與否，併予宣告沒收銷燬
      。
（二）另扣案之海洛因包裝袋3個，均為被告所有、供其為施用
      海洛因所用之物，業據被告於本院供承在卷，依刑法第38
      條第1項第2款之規定，併予宣告沒收。
四、據上論斷，應依刑事訴訟法第273條之1第1項、299條第1項
    前段，毒品危害防制條例第10條第1項、第18條第1項前段，
    刑法第11條、第47條第1項、第38 條第1項第2款，判決如主
    文。
本案經檢察官張凱絜到庭執行職務。
中　　華　　民　　國　　96　　年　　1 　　月　　31　　日
                          刑事第一庭法    官    黃美文
以上正本證明與原本無異。
如不服本判決應於收受本判決後10日內向本院提出上訴書狀，其
未敘述上訴理由者，並得於提起上訴後10日內向本院補提理由書
狀 (均須按他造當事人之人數附繕本)「切勿逕送上級法院」。
中　　華　　民　　國　　96　　年　　1 　　月　　31　　日
                                    書 記 官    陳怡芳
附錄本案論罪科刑法條全文：
毒品危害防制條例第10條第1項：
施用第一級毒品者，處 6 月以上 5 年以下有期徒刑。
